臺灣高等法院刑事裁定
110年度聲再字第568號
聲  請  人  詹嘉龍




上列聲請人對於本院108年度聲字第1901號，中華民國108年6月1
8日裁定，聲請再審，本院裁定如下：
    主  文
再審之聲請駁回。 
    理  由
一、聲請意旨略以：聲請再審即受裁定人詹嘉龍（下稱聲請人）
    最後一次觀察勒戒、強制戒治釋放為97年間，聲請人於104
    、105年間施用毒品犯行，距最後一次觀察勒戒、強制戒治
    釋放時相隔7年，符合毒品危害防制條例第20條第3項規定，
    應先裁定聲請人入勒戒處所觀察勒戒，聲請人願接受專業戒
    毒及醫療、輔導之觀察勒戒獲強制戒治處分，而聲請人所犯
    數件施用毒品案件時間極為相近，承審法官以沒分配到案件
    為由拒絕併案審理，後交由多位法官審理，分別判刑後高達
    近13年之重刑，違反法律規定有利於行為人者，適用最有利
    行為人之法律之違法法令，亦有行政疏失，聲請人為維護自
    身全力及法律益處，為此提出聲請重新審理云云。
二、按刑事訴訟法第五編「再審」之規定，乃為了排除「確定判
    決」認定事實違誤所設之非常救濟途徑，因此再審之對象應
    僅限於有罪、無罪、免訴或不受理之「判決」，此觀刑事訴
    訟法第420條至第422條之規定自明。而「確定之裁定」，並
    無準用上開再審之規定，是對於「確定之裁定」，除得依刑
    事訴訟法相關程序救濟外，均不得為再審之對象。又得否作
    為聲請再審之客體，以及再審之聲請是否具備合法條件，受
    理再審聲請之法院，應先加審查，若其聲請再審之程式違背
    規定時，即應以其聲請不合法，依刑事訴訟法第433條規定
    裁定駁回之；必再審之客體無誤，並聲請符合法定程式，始
    能進而審究其再審有無理由。
三、經查：　　
  (一)按於司法實務運作上，就所受理當事人或其相關人員的請
 　　 求、聲明或聲請案，概不受其所用詞文拘束，亦即仍應尋
　　　繹其意涵，探求真意，而後依法律規定適切處理。本件聲
      請人提出刑事聲明狀，並檢附本院108年度聲字第1901號
      裁定（下稱原確定裁定），主張數件施用時間相近之毒品
      案件未併案審理致合併刑期達13年，係為違背法令，聲請
      重新審理等語，聲請人既係對其數罪併罰，定應執行刑之
      原確定裁定表達不服之意，本於解釋意思表示應探求當事
      人真意，不得拘泥於所用辭句之法理，核其真意，應認聲
      請人對原確定裁定聲請再審，復有查詢單在卷可憑，合先
      敘明。
  (二)聲請人對於原確定裁定提起再審聲請，揆諸前揭最高法院
      裁定意旨，該本院「裁定」，並非實體確定「判決」，聲
      請人以之為對象聲請再審，其聲請再審之程序，自屬違背
      規定，再審之聲請為不合法，應予駁回。
四、末按聲請再審之案件，除顯無必要者外，應通知聲請人及其
    代理人到場，並聽取檢察官及受判決人之意見。但無正當理
    由不到場，或陳明不願到場者，不在此限。本件再審聲請顯
    屬程序上不合法，且經本院合法通知聲請人，無正當理由未
    到庭陳述意見，本院已保障其訴訟防禦權，附此敘明。
五、據上論斷，應依刑事訴訟法第433條，裁定如主文。
中　　華　　民　　國　　110 　年　　11　　月　　15　　日
                  刑事第十二庭  審判長法  官  陳如玲
　　　　　　　　　                    法  官  蔡如惠
　　　　　　　　　                    法  官  廖建瑜
以上正本證明與原本無異。
如不服本裁定，應於收受送達後五日內向本院提出抗告狀。
                                      書記官  邵佩均
中　　華　　民　　國　　110 　年　　11　　月　　15　　日